de: Formelstufe: Stufe 1 (0–6 Monate); Stufe 2 (6–12 Monate); Stufe 3 (+12 Monate); Sonstiges
pt-BR: Nível de fórmula: Nível 1 (0 a 6 meses); Nível 2 (6 a 12 meses); Nível 3 (mais de 12 meses); Outro
hr-HR: Razina adaptiranog mlijeka za dojenčad: Razina 1 (0 – 6 mjeseci); Razina 2 (6 – 12 mjeseci); Razina 3 (iznad 12 mjeseci); Ostalo
hu: Tápszer szintje: 1. szint (0–6 hónap); 2. szint (6–12 hónap); 3. szint (12+ hónap); Egyéb
sv: Formelnivå: Nivå 1 (0–6 månader); Nivå 2 (6–12 månader); Nivå 3 (12+ månader); Övrigt
vi: Cấp công thức: Cấp độ 1 (0-6 tháng); Cấp độ 2 (6-12 tháng); Cấp độ 3 (12 tháng trở lên); Khác
nl: Formuleniveau: Categorie 1 (0-6 maanden); Categorie 2 (6-12 maanden); Categorie 3 (12 maanden en ouder); Andere
sl-SI: Začetna ali nadaljevalna mlečna formula: 1. stopnja (0–6 mesecev); 2. stopnja (6–12 mesecev); 3. stopnja (od 12 mesecev); Drugo
ru: Возрастная категория смеси: Уровень 1 (0-6 месяцев); Уровень 2 (6-12 месяцев); Уровень 3 (более 12 месяцев); Другой
pt-PT: Nível da fórmula: Nível 1 (0–6 meses); Nível 2 (6–12 meses); Nível 3 (12 meses); Outro
it: Fasce di età latte in polvere: Livello 1 (0-6 mesi); Livello 2 (6-12 mesi); Livello 3 (+12 mesi); Altro
th: ระดับสูตร: ระดับ 1 (0-6 เดือน); ระดับ 2 (6-12 เดือน); ระดับ 3 (มากกว่า 12 เดือน); อื่นๆ
zh-TW: 配方等級: 1 級 (0-6 個月); 2 級 (6-12 個月); 3 級 (12 個月以上); 其他
es: Nivel de fórmula: Nivel 1 (0 a 6 meses); Nivel 2 (6 a 12 meses); Nivel 3 (Más de 12 meses); Otros
fr: Niveau de lait en poudre: Niveau 1 (0-6 mois); Niveau 2 (6-12 mois); Niveau 3 (+12 mois); Autre
ja: 配合レベル: レベル1 (0～6か月); レベル2 (6～12か月); レベル3 (+12か月); その他
el: Επίπεδο βρεφικού γάλακτος: Επίπεδο 1 (0-6 μήνες); Επίπεδο 2 (6-12 μήνες); Επίπεδο 3 (+12 μήνες); Άλλο
sk-SK: Úroveň dojčenskej výživy: Úroveň 1 (0-6 mesiacov); Úroveň 2 (6-12 mesiacov); Úroveň 3 (+12 mesiacov); Iné
lt-LT: Mišinuko lygis: Nr. 1 (0–6 mėn.); Nr. 2 (6–12 mėn.); Nr. 3 (+12 mėn.); Kita
zh-CN: 配方分段: 1 级（0-6 个月）; 2 级（6-12 个月）; 3 级（+12 个月）; 其他
bg-BG: Ниво на млечната формула: Ниво 1 (0-6 месеца); Ниво 2 (6-12 месеца); Ниво 3 (+12 месеца); Други
ro-RO: Nivel lapte praf pentru copii: Nivelul 1 (0-6 luni); Nivelul 2 (6-12 luni); Nivelul 3 (peste 12 luni); Altele
nb: Formelnivå: Nivå 1 (0–6 måneder); Nivå 2 (6–12 måneder); Nivå 3 (12+ måneder); Annet
da: Formelniveau: Niveau 1 (0-6 måneder); Niveau 2 (6-12 måneder); Niveau 3 (+12 måneder); Andet
tr: Formül Seviyesi: Seviye (0-6 ay); Seviye (6-12 ay); Seviye (+12 ay); Diğer
fi: Kaavan taso: Taso 1 (0–6 kuukautta); Taso 2 (6–12 kuukautta); Taso 3 (yli 12 kuukautta); Muu
pl: Poziom formuły: Poziom 1 (0-6 miesięcy); Poziom 2 (6-12 miesięcy); Poziom 3 (+12 miesięcy); Inne
ko: 분유 단계: 1단계(0~6개월); 2단계(6~12개월); 3단계(12개월 이상); 기타
cs: Věková skupina kojeneckého mléka: Úroveň 1 (0–6 měsíců); Úroveň 2 (6–12 měsíců); Úroveň 3 (12 měsíců a více); Jiné
en: Formula level: Level 1 (0-6 months); Level 2 (6-12 months); Level 3 (+12 months); Other